ACORDAO-COMPLETO-2416345

ACÓRDÃO DE RELAÇÃO

ACÓRDÃO DE RELAÇÃO 7570/2020 ATA 23/2020 - PRIMEIRA CÂMARA

Acórdão 7570/2020-TCU-Primeira Câmara
	VISTOS e relacionados estes autos de Tomada de Contas Especial instaurada pelo Instituto Nacional de Colonização e Reforma Agrária (Incra) inicialmente em desfavor dos Srs. Arnóbio Rodrigues dos Santos e Domício Gonçalves da Silva, ex-prefeitos do município de Centro Novo do Maranhão/MA, em razão da impugnação parcial das despesas do Convênio CRT/MA 24.000/2007 - Siafi/Siconv 601.789 -, que teve por objeto a implantação e melhoramento de estradas vicinais em projetos de assentamento.
	Considerando que, por meio do Acórdão 13927/2019-TCU-Primeira Câmara, de minha relatoria (peça 34) , foram julgadas irregulares as contas do Sr. Arnóbio Rodrigues dos Santos, CPF XXX.963.442-XX, imputando-lhe o dano apurado nos autos aos cofres do Tesouro Nacional (item 9.4) e aplicando-lhe multa de R$ 40.000,00 (item 9.5) , entre outras deliberações;
	Considerando a identificação de erro material quanto ao cofre credor do débito, sendo que, em vez de Tesouro Nacional, o recolhimento do débito deverá ser dirigido aos cofres do Instituto Nacional de Colonização e Reforma Agrária (INCRA) ;
	Considerando, ainda, as propostas do Serviço de Cadastramento de Informação (Secinf - peças 62-64) e do MP/TCU (peça 65) , 
	Os Ministros do Tribunal de Contas da União, reunidos em Sessão de 1ª Câmara, quanto ao processo a seguir relacionado, com fundamento nos arts. 17, inciso I, e 143, inciso V, alínea "d", do Regimento Interno, bem como na Súmula TCU 145, ACORDAM, por unanimidade, em: 
	a) promover o apostilamento do Acórdão 13927/2019-TCU-Primeira Câmara, Sessão de 19/11/2019, consignando a alteração do seu item 9.4, de sorte que, onde se lia "o recolhimento da dívida aos cofres do Tesouro Nacional atualizada monetariamente e acrescida de juros de mora", leia-se "o recolhimento da dívida aos cofres do Instituto Nacional de Colonização e Reforma Agrária (Incra)  atualizada monetariamente e acrescida de juros de mora".
1. Processo TC-Processo 004.101/2018-9 (TOMADA DE CONTAS ESPECIAL) 
	1.1. Responsáveis: Arnóbio Rodrigues dos Santos (XXX.963.442-XX) ; Domício Gonçalves da Silva (XXX.195.412-XX) ; Jose de Maria Espindula de Amurim (XXX.481.873-XX) 
	1.2. Órgão/Entidade: Prefeitura Municipal de Centro Novo do Maranhão - MA
	1.3. Relator: Ministro-Substituto Augusto Sherman Cavalcanti
	1.4. Representante do Ministério Público: Procurador Júlio Marcelo de Oliveira
	1.5. Unidade Técnica: Secretaria de Controle Externo de Tomada de Contas Especial (SecexTCE) .
	1.6. Representação legal: Clara Oliveira Castro Gomes (15.602/OAB-MA) e outros, representando Domício Gonçalves da Silva.

Primeira Câmara

Arnóbio Rodrigues dos Santos (XXX.963.442-XX); Domício Gonçalves da Silva (XXX.195.412-XX); Jose de Maria Espindula de Amurim (XXX.481.873-XX)

AUGUSTO SHERMAN

Procurador Júlio Marcelo de Oliveira

TOMADA DE CONTAS ESPECIAL (TCE)

Secretaria de Controle Externo de Tomada de Contas Especial (SecexTCE).